# 求助陈版主！递延所得税资产披露问题

提问人：别了温哥华 时间：2019-01-20 22:55:06
我们最敬爱的陈版主！咨询您一个问题，企业往年审计时都按坏账准备的余额 *25% 计提递延所得税资产，今年企业有笔 80 万的应收确定不能收回了，100% 计提坏账（单项重大），但是还未核销，而且也不能取得税务局要求的资料进行税前抵扣，那么我们今年计提递延所得税资产时扣除了这笔80 万的坏账，比如年末坏账准备共计 200 万元（含已 100% 计提坏账的80 万元，剩余 120 万是按账龄组合法正常计提），当期递延所得税资产 =（200-80）*0.25，请问陈版主，这样处理合适吗？然后，因为递延所得税资产与坏账准备余额之间的 25% 的比例关系被破坏了，需要在附注中单独披露吗？如果要披露的话，就是说明一下其中有 80 万因为不能取得税务局要求的资料进行税前抵扣，所以不确认递延所得税资产，请问老师这样可以吗？期待老师的指导，谢谢！

回答人：chenyiwei
参考《瑞华研究 2010 ～ 2016 汇编》之 “问题 2-3-1（就计提资产减值准备所导致的暂时性差异确认递延所得税资产时应考虑的因素）”，如果在未来该项坏账准备转化为资产的事实损失（即该项坏账在财务上核销）时，预计企业将无法提供相关税务规定所要求的财产损失税前扣除的相关证据，相应无法在企业所得税税前扣除的，则不应确认递延所得税资产。你的处理基本合理。
附注中一般无需单独披露，但在会计利润和所得税费用之间的调节表中需要反映其影响。